【裁判字號】    99,司財管,11
【裁判日期】    990312
【裁判案由】    指定遺產管理人
【裁判全文】
臺灣臺中地方法院民事裁定            99年度司財管字第11號
聲  請  人  乙○○
受  選任人  丙○○
上列聲請人聲請選任被繼承人甲○○遺產管理人事件，本院裁定
如下：
    主  文
選任丙○○為被繼承人甲○○之遺產管理人。
聲請程序費用由被繼承人甲○○之遺產負擔。
    理  由
一、按繼承開始時，繼承人有無不明，而無親屬會議或親屬會議
    未於一個月內選定遺產管理人者，利害關係人得聲請法院選
    任遺產管理人；又先順序繼承人均拋棄其繼承時由次順序之
    繼承人繼承，其次順序繼承人有無不明或第四順序之繼承人
    均拋棄其繼承者，準用關於無人承認繼承之規定，民法第一
    千一百七十八條第二項、第一千一百七十六條第六項分別定
    有明文。
二、本件聲請意旨略以：聲請人與被繼承人甲○○（男、民國○
    ○○年○月○○○日生、身分證統一編號：Ｚ000000
    000號、生前最後住所：臺中縣太平市○○路三二一巷七
    號五樓）為兄弟，渠等之父親林嘉慶於九十七年三月十日死
    亡，聲請人與被繼承人甲○○共同繼承渠等父親林嘉慶所遺
    之二筆土地，被繼承人甲○○嗣於九十八年二月十八日過世
    ，惟其所有繼承人均已拋棄繼承，是否仍有應繼承之人不明
    ，而其親屬會議亦未於法定期間內選定遺產管理人，致聲請
    人無法分割上開繼承所得之公同共有土地，聲請人為共有人
    ，基於利害關係人地位，爰依法聲請為被繼承人選任遺產管
    理人等語，並提出財政部臺灣省北區國稅局遺產稅免稅證明
    書及戶籍謄本等為證。
三、經查：聲請人主張其為被繼承人之弟，被繼承人生前與聲請
    人共同繼承渠等父親所遺之土地，惟被繼承人死亡後其所有
    繼承人均已拋棄繼承，是否仍有應繼承之人不明，而其親屬
    會議未於法定期間內選定遺產管理人等事實，除據聲請人提
    出前揭書證附卷可稽外，並經本院調取本院九十八年度繼字
    第九二四號拋棄繼承事件卷宗核閱屬實，自堪信為真實，從
    而聲請人聲請選任被繼承人之遺產管理人，揆諸前揭法條規
    定，為有理由，應予准許。其次，聲請人主張由被繼承人之
    長子丙○○（男、身分證統一編號：Ｚ000000000
    號、住所：桃園縣中壢市○○○街一○八號九樓）擔任遺產
    管理人，並經丙○○同意，有同意書在卷可憑。本院審酌丙
    ○○為被繼承人之子女，對被繼承人生前之財產及債權債務
    ，按理均較他人知之甚詳，對遺產之管理應不生窒礙，雖已
    拋棄繼承亦無礙其擔任遺產管理人，爰依法選任為被繼承人
    之遺產管理人。
四、依非訟事件法第一百五十七條，裁定如主文。
中    華    民    國    99    年    3     月    12    日
                  家事法庭    司法事務官  蔡秉芳
以上正本證明與原本無異。
如對本裁定抗告，須於裁定送達後10日之不變期間內，向本院提
出抗告狀。
中    華    民    國    99    年    3     月    12    日
                              書  記  官  蔡萍萍

司法院資訊處製作；財團法人民間司法改革基金會備份。
